臺灣新竹地方法院刑事判決
111年度交易字第65號
公  訴  人  臺灣新竹地方檢察署檢察官
被      告  吳成棟



上列被告因過失傷害案件，經檢察官提起公訴（110年度偵字第1
1409號），被告於本院審理中就被訴事實為有罪之陳述，經本院
裁定改行簡式審判程序審理，判決如下：
    主      文
吳成棟犯過失傷害罪，處有期徒刑參月，如易科罰金，以新臺幣
壹仟元折算壹日。
    事實及理由
一、本案犯罪事實及證據，除引用檢察官起訴書之記載（如附件
    ）外，另補充更正如下：
　㈠事實部分：起訴書犯罪事實欄第3行「…，行經中平路與台31
    線交岔路口處時，…」、第7行「…行駛至上開交岔路口，…」
    應予補充更正。
  ㈡證據部分：應補充「證號查詢機車駕駛人、車輛詳細資料報
    表之電腦列印資料、被告於本院準備及簡式審判程序時之自
    白（見偵字卷第23頁至第24頁、本院卷第39頁、第43頁」。
二、論罪科刑：
  ㈠核被告吳成棟所為，係犯刑法第284 條前段之過失傷害罪。
    又本件被告肇事後，於有偵查犯罪權限之公務員知悉肇事人
    姓名前，即向據報前往現場處理之警員承認其為肇事人之情
    ，有新竹縣政府警察局新湖分局湖口派出所道路交通事故肇
    事人自首情形紀錄表在卷可憑（見偵字卷第16頁），被告對
    於未發覺之犯罪自首而接受裁判，符合自首要件，爰依刑法
    第62條前段之規定，減輕其刑。
  ㈡爰以行為人責任為基礎，審酌被告駕車行駛至交岔路口未遵
    守燈光號誌指示而肇事，致告訴人劉彥欣受有起訴書事實欄
    所載之傷勢，其身心所受傷害非輕，且被告於本件事故為未
    遵守燈光號誌指示於交岔路口停等，竟貿然闖越紅燈直行通
    過交岔路口，因而肇致本件交通事故，而與告訴人發生碰撞
    之過失情節，念及被告犯後坦承犯行，態度普通，併參酌其
    素行尚可，及其自述國小肄業之智識程度，無業，靠領老人
    年金維生之生活狀況及被告有意願和解，惜無能力賠償，致
    無法達成和解，有本院刑事報到單及本院準備程序及簡式審
    判筆錄在卷可參（見本院卷第33頁、第39頁、第43頁）及上
    述一切情狀，量處如主文所示之刑，並諭知易科罰金之折算
    標準，以示懲儆。
據上論斷，應依刑事訴訟法第273條之1第1項、第299條第1 項前
段、第310條之2、第454條第2項，判決如主文。
本案經檢察官葉子誠提起公訴，檢察官孫立婷到庭執行職務。
中　　華　　民　　國　　111 　年　　4  　月　　 25　　日
                  刑事第五庭  法  官  華澹寧
以上正本證明與原本無異。　　　　　　　　　
如不服本判決應於收受判決後20日內向本院提出上訴書狀，並應
敘述具體理由。其未敘述上訴理由者，應於上訴期間屆滿後20日
內向本院補提理由書(均須按他造當事人之人數附繕本)「切勿逕
送上級法院」。
中　　華　　民　　國　　111 　年　　4  　月　　 25　　日
                              書記官  吳羽君
附錄本案論罪科刑法條全文：
刑法第284條
因過失傷害人者，處1 年以下有期徒刑、拘役或10萬元以下罰金
；致重傷者，處3 年以下有期徒刑、拘役或30萬元以下罰金。
（附件） 
臺灣新竹地方檢察署檢察官起訴書
                                    110年度偵字第11409號
　　被　　　告　吳成棟　
上列被告因過失傷害案件，業經偵查終結，認應提起公訴，茲將
犯罪事實及證據並所犯法條分敘如下：
　　　　犯罪事實
一、吳成棟於民國110年7月26日上午7時47分許，騎乘車牌號碼0
    00-0000號普通重型機車沿新竹縣湖口鄉中平路由東往西方
    向行駛，行經中平路與台31線路口處時，本應注意車輛行經
    設有號誌管制之路口，應依號誌指示行駛，而依當時狀況並
    無不能注意之情事，竟未依號誌管制行駛而貿然闖越紅燈，
    適有劉彥欣騎乘車牌號碼000-000號普通重型機車，沿新竹
    縣湖口鄉台31線由北往南方向行駛至上開路口，因閃避不及
    ，兩車因而發生碰撞，致劉彥欣受有左側踝部壓砸傷、左側
    足部開放性傷口、左側足部舟狀骨移位閉鎖性骨折、左側距
    骨骨折、外踝撕脫骨折等傷害。
二、案經劉彥欣訴由新竹縣政府警察局新湖分局報告偵辦。
　　　　證據並所犯法條
一、證據清單及待證事實：
編號 證據名稱 待證事項 (一) 被告吳成棟於偵查中之自白。 坦承全部犯罪事實。 (二)　 告訴人劉彥欣於警詢及偵查中之證述。 證明被告於前揭時、地，因闖越紅燈撞上告訴人所騎乘機車之事實。 (三)　 新竹縣政府警察局道路交通事故現場圖、道路交通事故調查報告表㈠㈡、道路交通事故談話紀錄表、員警職務報告、道路交通事故肇事人自首情形紀錄表、舉發違反道路交通管理事件通知單各1份、現場照片10張及監視器影像擷圖照片4張。 證明本件車禍之肇事路段、路況、肇事車輛之車號及行向、相關人等之資料、肇事人自首情形、車禍發生過程、車輛碰撞位置及毀損等情形之事實。 (四) 天成醫療財團法人天晟醫院診斷證明書2紙。 證明告訴人受有前揭傷勢之事實。　　 
二、核被告所為，係犯刑法第284條前段過失傷害罪嫌。又被告
    於肇事後，該管公務員到場處理時，當場表明肇事者身分而
    自首，有新竹縣政府警察局新湖分局湖口派出所道路交通事
    故肇事人自首情形紀錄表1份在卷可稽，請審酌依刑法第62
    條規定減輕其刑。
三、依刑事訴訟法第251條第1項提起公訴。
　　此　致
臺灣新竹地方法院
中　　華　　民　　國　 110　　年　　12　　月　　24　　日
　　　　　　　　　　　　  檢  察  官　葉  子  誠
本件正本證明與原本無異
中　　華　　民　　國　 111　　年　　1 　　月　　6 　　日
                          書  記  官  高  淑  芬